臺灣臺中地方法院交通事件裁定　　　　　96年度交聲字第98號
原處分機關　交通部公路總局臺中區監理所臺中市監理站
受 處分 人　陳宥樺即陳秋萍.
上列受處分人因違反道路交通管理處罰條例案件，對於交通部公
路總局臺中市監理站民國九十六年一月十一、十九日所為之二件
裁決（裁監稽違字第裁六一─Ａ00000000、ＡＲ000
0000號裁決書），聲明異議，本院裁定如下：
    主  文
異議駁回。
    理  由
一、原處分機關略以：受處分人陳宥樺（原名陳秋萍，民國（下
    同）八十九年二月二十二日更名，以下稱陳宥樺），其所有
    之車號ＯＹＨ─六二六號重機車，於：(一)、九十五年八月五
    日○時一分許，在臺北市市○○道○段二一四號前處，因行
    車限速四十公里，經雷達科學儀器測得時速六十二公里，超
    速二十二公里行駛；(二)、九十五年七月二十三日十六時二十
    三分許，在臺北市○○路處，因機車行駛禁行車道之違規事
    實，經臺北市政府警察局交通警察大隊、大同分局員警依法
    逕行舉發，受處分人未於期限內到案提出申訴，該站遂於九
    十六年一月十一、十九日以裁監稽違字第裁六一─Ａ000
    00000、ＡＲ0000000號裁決書，裁處受處分人
    違反道路交通管理處罰條例第四十條、第四十五條第一項第
    十三款、第六十三條之規定，分別處罰鍰新臺幣（下同）二
    千、一千八百元，並記違規點數一點，逾期則依違反道路交
    通管理事件統一裁罰標準表及裁決書處罰主文裁處，於法並
    無不合等語。
二、本件受處分人陳宥樺異議意旨略以：原舉發通知單應到案日
    期為九十五年九月十一日、十三日，本人並未在該案應到案
    日期前接獲任何應繳納罰鍰通知單，該機車違規地點為臺北
    市，逕行舉發單位是臺北市警察局，而寄送地址為戶籍地臺
    中縣，寄送過程可能遺失或其他原因，致本人未收到罰單，
    在應到案日期前無法依法繳納罰鍰，本人並非惡意不依法繳
    納罰鍰，爰聲明異議云云。
三、按汽車（包括機器腳踏車）駕駛人，行車速度，超過規定之
    最高時速，或低於規定之最低時速，除有第四十三條第一項
    第二款情形外，處一千二百元以上二千四百元以下罰鍰；行
    車速度應依標誌或標線之規定；無速限標誌或標線者，應依
    下列規定：(1)行車時速不得超過五十公里。但在未劃設車道
    線、行車分向線或分向限制線之道路，或設有快慢車道分隔
    線之慢車道，時速不得超過四十公里。道路交通管理處罰條
    例第四十條第一項及道路交通安全規則第九十三條第一項第
    一款分別定有明文。次按汽車駕駛人，爭道行駛，有機器腳
    踏車不在規定車道行駛者；任意駛出邊線，或任意跨越兩條
    車道行駛者，各處六百元以上一千八百元以下罰鍰，並各記
    違規點數一點；汽車在雙向二車道行駛時，均應在遵行車道
    內行駛；機器腳踏車行駛之車道及轉彎，應依標誌及標線之
    規定行駛；「禁行機車」標字，用以告示本車道禁止機器腳
    踏車通行。道路交通管理處罰條例第四十五條第一項第十三
    款、第十二款、第六十三條及道路交通安全規則第九十七條
    第一款、第九十九條第一項、道路交通標誌標線號誌設置規
    則第一百七十八條與違反道路交通管理事件統一裁罰標準表
    亦有明定。又按汽車駕駛人之行為有下列情形之一，當場不
    能或不宜攔截製單舉發者，得逕行舉發：經以科學儀器取得
    證據資料證明其行為違規；第一項逕行舉發，應記明車輛牌
    照號碼、車型等可資辨明之資料，以汽車所有人為被通知人
    製單舉發。道路交通管理處罰條例第七條之二，亦有明文規
    定。末按處理違反道路交通管理事件，有關文書送達之程序
    ，依行政程序法之規定，違反道路交通管理事件統一裁罰基
    準及處理細則第五條定有明文。又送達，於應受送達人之住
    居所、事務所或營業所為之；於應送達處所不獲會晤應受送
    達人時，得將文書「付與」有辨別事理能力之同居人、受僱
    人或應送達處所之「接收」郵件人員，行政程序法第七十二
    條、七十三條皆有明定。
四、查受處分人陳宥樺，其所有之車號ＯＹＨ─六二六號重機車
    ，於上開時、地，因超速二十二公里及機車行駛禁行車道之
    違規，為臺北市政府警察局交通警察大隊、大同分局員警逕
    行舉發之事實，非但為受處分人於異議狀所不爭執，並有舉
    發違反道路交通管理事件通知單二份、採證照片二張及裁決
    書二紙附卷可稽，惟受處分人以上開情詞置辯。經查：ＡＲ
    0000000號違規通知單，原舉發機關業於九十五年八
    月十五日送達受處分人於臺中縣烏日鄉○○路○段五八九巷
    二號之戶籍地，並由受處分人之祖母簽收，此有郵局郵政大
    宗掛號函件聯、郵件收件回執及傳真查詢國內各類掛號郵件
    查單影本存卷可憑。另Ａ00000000號違規通知單，
    依據原舉發機關以車號輸入查詢「單退查詢報表」，亦無任
    何傳輸違規通知單遭退件之記錄，表示該通知單亦已完成送
    達手續。是受處分人前經舉發機關掣開違規通知單並按受處
    分人戶籍地址掛號郵寄送達，已依法合法送達。再者，受處
    分人自八十九年十月五日起，即將其戶籍遷入「臺中縣烏日
    鄉○○村○○鄰○○路○段五八九巷二號」，至今未再遷出
    ，原舉發機關依法定地址即「臺中縣烏日鄉○○村○○鄰○
    ○路○段五八九巷二號」，以掛號寄送該二紙違規通知單，
    並由受處分人戶籍地之祖母收受，亦有受處分人個人基本資
    料查詢結果、上開郵政機關郵件收件回執等在卷可佐。郵政
    機關之郵差送達違規通知單於戶籍地，不獲會晤應受送達人
    即受處分人，而將文書付與其祖母，為合法送達。至其祖母
    何時將文書轉交應受送達人，對已生之合法送達效力不受影
    響。是本二件通知單，其送達程序於法核無不合，已生送達
    之效力。受處分人既不爭執有機車超速二十二公里及機車行
    駛禁行車道之情，而本院經查亦無任何證據足資證明執勤警
    員有捏造事實或違法取締之情事，則執勤警員本其加強道路
    交通管理、維護交通秩序、確保交通安全職責所為之逕行舉
    發，自應受到合法、正確而真正之推定。則受處分人前揭違
    規事實，已堪認定。受處分人至今亦無法提出任何對其有利
    之證據，供本院參酌，其任意指摘原舉發不當，尚屬無據。
    本二件原違規通知單已合法送達受處分人已如前述，受處分
    人未於應到案日期接受裁決，是以原處分機關爰依違反道路
    交通管理事件統一裁罰標準裁處，亦無違誤。從而，原處分
    機關據以援引上開規定，分別裁處罰鍰二千、一千八百元整
    ，並記違規點數一點，逾期則依裁決書處罰主文規定處罰，
    並無不當，本二件異議為無理由，應予駁回。
五、據上論斷，應依道路交通管理處罰條例第八十七條第二項、
    道路交通案件處理辦法第十九條之規定，裁定如主文。
中　　華　　民　　國　　96　　年　　3 　　月　　22　　日
                  交通法庭  法　官  張清洲
以上正本證明與原本無異。
如不服本裁定，應於送達後五日內，向本院提出抗告狀。
                            書記官　沈筱玲
中　　華　　民　　國　　96　　年　　3 　　月　　22　　日
